臺灣橋頭地方法院刑事判決
111年度交簡上字第125號
上  訴  人  
即  被  告  黃錦明


上列上訴人即被告因公共危險案件，不服本院簡易庭民國111年7
月4日111年度交簡字第1535號第一審簡易判決（聲請簡易判決處
刑書案號：111年度速偵字第1157號），提起上訴，本院管轄之
第二審合議庭判決如下：
    主  文
原判決撤銷。
黃錦明駕駛動力交通工具而有吐氣所含酒精濃度達每公升零點二
五毫克以上情形，處有期徒刑參月，如易科罰金，以新臺幣壹仟
元折算壹日。
　　犯罪事實
一、黃錦明於民國111年5月23日15時許起至同日22時許止，在高
    雄市梓官區蚵仔寮漁港某餐廳飲用啤酒後，其吐氣酒精濃度
    達每公升0.25毫克以上之不能安全駕駛動力交通工具之程度
    ，仍於同日22時許，基於不能安全駕駛動力交通工具之犯意
    ，騎乘車牌號碼000-000號普通重型機車上路。嗣於同日23
    時23分許，行經高雄市楠梓區德民路與右昌街口，因行車未
    開啟大燈而為警攔查並察覺其身有酒味，於同日23時27分測
    得其吐氣所含酒精濃度為每公升1.43毫克。
二、案經高雄市政府警察局楠梓分局報告臺灣橋頭地方檢察署檢
    察官偵查後聲請依簡易判決處刑。
    理  由
壹、程序部分
　　按被告以外之人於審判外之言詞或書面陳述，除法律有規定
    者外，不得作為證據；被告以外之人於審判外之陳述，雖不
    符前4條之規定，而經當事人於審判程序同意作為證據，法
    院審酌該言詞陳述或書面陳述作成時之情況，認為適當者，
    亦得為證據，刑事訴訟法第159條第1項、第159條之5第1項
    分別定有明文。本件所引用之被告黃錦明以外之人於審判外
    之陳述，當事人於本院審判程序時均同意有證據能力（簡上
    卷第54頁），本院審酌前開證據作成或取得時之狀況，並無
    違法或不當情事，復經本院於審判期日依法進行調查、辯論
    ，應均具證據能力。
貳、實體部分
一、認定事實所憑之證據及理由
　　㈠前揭犯罪事實，業據被告於本院審理時坦承不諱（交簡上
      卷第55頁），並有酒精濃度呼氣測試報告、財團法人工業
      技術研究院呼氣酒精測試器檢定合格證書、高雄市政府警
      察局舉發違反道路交通管理事件通知單等件在卷可稽（警
      卷第25至29頁），足認被告之任意性自白與事實相符，堪
      以採信。
　　㈡綜上所述，本案事證已臻明確，被告上開犯行，已堪認定
      。　　
二、論罪
　　核被告黃錦明所為，係犯刑法第185條之3第1項第1款之駕駛
    動力交通工具而有吐氣所含酒精濃度達每公升零點二五毫克
    以上情形罪。
三、被告上訴意旨略以：被告對於犯罪事實均坦承，配合檢警調
    查，犯後態度良好，此次僅因未開大燈而為警方攔查，並未
    造成他人受傷，對法益侵害不大；且被告雖曾犯過一次公共
    危險罪，但該案距今已15年之久，期間被告並無再犯紀錄，
    被告智識程度不高，法治觀念欠缺，學歷為高中畢業，現擔
    任保全工作，月收入僅新臺幣（下同）22,000元，尚有負債
    ，經濟狀況欠佳，原審所量處之刑倘於執行時易科罰金，金
    額已超出被告負擔之能力，請求撤銷改判，從輕量刑等語（
    交簡上卷第9至10、33頁）。
四、撤銷原判決之理由
　　㈠原審就被告上述犯行據以論罪科刑，固非無見。惟查，原
      審於量刑事由敘及「被告前有一次公共危險之前科紀錄」
      ，然未予審酌被告於本件案發前，唯一之前案紀錄乃因犯
      違背安全駕駛罪，於95年12月26日經臺灣高雄地方法院以
      95年度交簡字第2923號判處有期徒刑2月，於96年1月25日
      判決確定，並於96年4月3日易科罰金執行完畢（交簡上卷
      第47頁），與本件案發時間111年5月23日距離已逾15年，
      應認原審就本件量刑基礎事實中，關於被告素行之量刑因
      子未充分評價，而失之過重之情事，原審判決自有未臻妥
      適之處。是被告認原審量刑過重提起上訴，請求撤銷改判
      等語，為有理由，自應由本院予以撤銷改判。
　　㈡爰審酌被告明知酒精成分對人之意識能力具有不良影響，
      酒後駕車對一般往來之公眾及駕駛人自身皆具有高度危險
      性，詎未因此心生警惕，竟再次於服用酒類後，吐氣所含
      酒精濃度達每公升1.43毫克之狀態下，仍執意騎乘普通重
      型機車上路，除不顧己身安全外，更漠視往來公眾之人身
      、財產安全，殊值非難；被告坦承犯行之犯後態度，前雖
      有1次公共危險之前科紀錄，但與本件案發時間已相距15
      年餘，此外並無任何其他犯罪經法院論罪科刑紀錄，業如
      前述；衡以被告本次違法行為並未肇生交通事故，暨其自
      陳高中畢業之智識程度，擔任工地保全，月收入約2萬餘
      元，須每月返還貸款共計10萬元，獨居，無須扶養之人（
      交簡上卷第45頁）等一切情狀，量處如主文第二項所示之
      刑，並諭知易科罰金之折算標準，以資懲儆。
據上論斷，依刑事訴訟法第455條之1第1項、第3項、第369條第1
 項前段、第364條、第299條第1項前段，判決如主文。
本案經檢察官蘇恒毅聲請簡易判決處刑，檢察官鍾葦怡到庭執行
職務。
中　　華　　民　　國　　111 　年　　12　　月　　7 　　日
             刑事第一庭    審判長法  官  楊智守 
                                 法  官  陳狄建 
                                 法　官  林筠 
以上正本證明與原本無異。
不得上訴。
中　　華　　民　　國　　111 　年　　12　　月　　7 　　日
                                 書記官  許琇淳
附錄論罪科刑法條：
中華民國刑法第185條之3
駕駛動力交通工具而有下列情形之一者，處三年以下有期徒刑，
得併科三十萬元以下罰金：
一、吐氣所含酒精濃度達每公升零點二五毫克或血液中酒精濃度
    達百分之零點零五以上。
二、有前款以外之其他情事足認服用酒類或其他相類之物，致不
    能安全駕駛。
三、服用毒品、麻醉藥品或其他相類之物，致不能安全駕駛。
因而致人於死者，處三年以上十年以下有期徒刑，得併科二百萬
元以下罰金；致重傷者，處一年以上七年以下有期徒刑，得併科
一百萬元以下罰金。
曾犯本條或陸海空軍刑法第五十四條之罪，經有罪判決確定或經
緩起訴處分確定，於十年內再犯第一項之罪因而致人於死者，處
無期徒刑或五年以上有期徒刑，得併科三百萬元以下罰金；致重
傷者，處三年以上十年以下有期徒刑，得併科二百萬元以下罰金
。